【裁判字號】    99,交易,671
【裁判日期】    991022
【裁判案由】    過失傷害
【裁判全文】
臺灣臺北地方法院刑事判決             99年度交易字第671號
公  訴  人  臺灣臺北地方法院檢察署檢察官
被      告  甲○○
上列被告因過失傷害案件，經檢察官提起公訴（99年度偵字第
17834號），本院判決如下：
    主  文
本件公訴不受理。
    理  由
一、公訴意旨如起訴書所載 （如附件） 。
二、按告訴乃論之罪，告訴人於第一審辯論終結前得撤回其告訴
    ，又告訴經撤回者，應諭知不受理之判決，刑事訴訟法第23
    8條第1項、第303條第3款分別定有明文。
三、查本件告訴人乙○○告訴被告甲○○過失傷害案件，起訴書
    認係觸犯刑法第284條第1項過失傷害之罪，依同法第287 條
    前段第項之規定，須告訴乃論。茲據告訴人撤回告訴，依照
    首開說明，本件爰不經言詞辯論，逕為諭知不受理之判決。
據上論斷，應依到事訴訟法第303條第3款、第307 條判決如主文
。
中    華    民    國    99    年    10    月    22    日
                  刑事第十五庭  法  官  廖紋妤
上正本證明與原本無異。
如不服本判決應於收受送達後10日內向本院提出上訴書狀，並應
敘述具體理由；其未敘述上訴理由者，應於上訴期間屆滿後20日
內向本院補提理由書（均須按他造當事人之人數附繕本）「切勿
逕送上級法院」。告訴人或被害人如對於本判決不服者，應具備
理由請求檢察官上訴，其上訴期間之計算係以檢察官收受判決正
本之日期為準。
                                書記官  周小玲
中    華    民    國    99    年    10    月    26    日
附件：
臺灣臺北地方法院檢察署檢察官起訴書
                                     99年度偵字第17834號
    被      告  甲○○  男  77歲（民國○○年○月○○日生）
                        住臺北市大同區○○○路○段247巷28
                          號2樓
                        國民身分證統一編號：Ｚ000000000號
上列被告因過失傷害案件，已經偵查終結，認應該提起公訴，茲
將犯罪事實及證據並所犯法條分敘如下：
        犯罪事實
一、甲○○於民國99年2月4日中午12時50分許，駕駛車牌號碼CL
    -1998號自用小客車，沿臺北市市○○道由東往西方向行駛
    ，行經市○○道與建國北路交岔口時，本應注意汽車行駛至
    交岔路口應遵守燈光號誌、注意左右有無來車，並隨時採取
    必要之安全措施，而依當時天候晴、日間自然光、路面乾燥
    、無缺陷、無障礙物、視距良好，並無不能注意之情事，竟
    疏未注意市○○道行車管制號誌即將由黃燈轉變為紅色燈號
    ，屆時將失去通行路權，亦未注意左右有無來車，即貿然闖
    越紅燈，適有乙○○騎乘車牌號碼L8D-612號重機車，沿建
    國北路由南向北方向行駛而來，於通過上開路口時，因2車
    閃避不及而發生擦撞，致乙○○人車倒地，受有左大腿及兩
    側膝蓋挫外傷等傷害。
二、案經乙○○訴由臺北市政府警察局中山分局報告偵辦。
        證據並所犯法條
一、證據清單及待證事實
┌──┬────────────┬─────────────┐
│編號│  證據名稱              │  待證事項                │
├──┼────────────┼─────────────┤
│ 1  │被告甲○○於警詢時之供述│被告甲○○固坦承於上揭時、│
│    │                        │地與告訴人發生車禍等情不諱│
│    │                        │，惟辯稱：伊沒有闖紅燈等語│
│    │                        │。                        │
├──┼────────────┼─────────────┤
│ 2  │證人即告訴人乙○○於警詢│全部犯罪事實。            │
│    │時及偵查中之證述        │                          │
├──┼────────────┼─────────────┤
│ 3  │證人何崇典於警詢時及偵查│全部犯罪事實。            │
│    │中之證述                │                          │
├──┼────────────┼─────────────┤
│ 4  │財團法人基督復臨安息日會│告訴人因本件車禍而受有傷害│
│    │臺安醫院診斷證明書影本1 │之事實。                  │
│    │紙                      │                          │
├──┼────────────┼─────────────┤
│ 5  │臺北市政府警察局中山分局│被告與告訴人於上開時地發生│
│    │交通分隊交通事故談話紀錄│車禍之事實。              │
│    │表、道路交通補充資料表、│                          │
│    │道路交通事故調查表、道路│                          │
│    │交通事故現場圖各1份及道 │                          │
│    │路交通事故照片10張      │                          │
└──┴────────────┴─────────────┘
二、核被告所為，係犯刑法第284條第1項前段之過失傷害罪嫌。
三、依刑事訴訟法第251條第1項提起公訴。
    此    致
臺灣臺北地方法院
中    華    民    國    99    年    8     月    28    日
                              檢  察  官   鄭  東  峰
本件正本證明與原本無異
中    華    民    國    99    年    9     月     8    日
                              書  記  官   蔡  珮  穎
附錄本案所犯法條全文
中華民國刑法第284條（過失傷害罪）
因過失傷害人者，處6月以下有期徒刑、拘役或5百元以下罰金，
致重傷者，處1年以下有期徒刑、拘役或5百元以下罰金。
從事業務之人，因業務上之過失傷害人者，處1年以下有期徒刑
、拘役或1千元以下罰金，致重傷者，處3年以下有期徒刑、拘役
或2千元以下罰金。

司法院資訊處製作；財團法人民間司法改革基金會備份。
